【裁判字號】    92,訴,1017
【裁判日期】    920521
【裁判案由】    清償借款
【裁判全文】
臺灣臺中地方法院民事判決  九十二年度訴字第一○一七號
    原      告  台灣土地銀行
    法定代理人  乙○○
    訴訟代理人  丙○○
                甲○○
    被      告  陳力維即陳開.
                何怡慧即何麗.
右當事人間請求清償借款事件，本院判決如左：
    主      文
被告應連帶給付原告新台幣壹佰伍拾貳萬零貳佰柒拾玖元，及其中(一)新台幣玖拾壹萬
貳仟貳佰柒拾玖元，自民國九十一年九月十七日起至清償日止，按週年利率百分之五
‧八計算之利息，暨自民國九十一年十月十八日起至清償日止，逾期在六個月以內者
，按上開利率百分之十，逾期超過六個月者，按上開利率百分之二十計算之違約金；
(二)新台幣壹拾萬捌仟元，自民國九十一年十一月二十五日起至清償日止，按週年利率
百分三計算之利息，暨自民國九十一年十二月二十六日起至清償日止，逾期在六個月
以內者，按上開利率百分之十，逾期超過六個月者，按上開利率百分之二十計算之違
約金；(三)新台幣伍拾萬元，自民國九十一年九月十一日起至清償日止，按週年利率百
分之七‧二二計算之利息，暨自民國九十一年十月十二日起至清償日止，逾期在六個
月以內者，按上開利率百分之十，逾期超過六個月者，按上開利率百分之二十計算之
違約金。
訴訟費用由被告連帶負擔。
本判決於原告以新台幣伍拾壹萬元或同額之中央政府建設公債八十六年度甲類第四期
債票為被告供擔保後，得假執行。
    事      實
甲、原告方面：
  一、聲明：除假執行擔保金額外，餘如主文所示。
  二、陳述：被告陳力維（即陳開琴）與被告何怡慧（即被告何麗暖）共同擔任借款
      人，約定就下列債務擔任連帶債務人負連帶清償責任，而於(一)民國（下同）八
      十六年九月十七日，向原告借得新台幣（下同）一百六十萬元，約定利息按原
      告基本放款利率（機動調整之，現為百分之六‧八四五）加碼百分之０‧八七
      五計算（加碼後之利率為百分之七‧七二，而本件因九二一震災之故，降息以
      百分之五‧八計算請求），借款期間自八十六年九月十七日起至一百零五年九
      月十七日止，每月為一期，如有一期未付，視為全部到期，應償還全部本息，
      且其逾期清償在六個月以內者，按上開利率百分之十，超過六個月者，按上開
      利率百分之二十加付違約金，詎被告僅繳息至九十一年十月十六日止，自翌日
      （十七日）起即未繳本息，屢向被告催討，均置之不理，現尚欠本金九十一萬
      二千二百七十九元及利息、違約金；(二)八十八年十一月二十五日，向原告借得
      十萬八千元，約定利息採固定利率百分之三計算，借款期間自八十八年十一月
      二十五日起至一百零八年十一月二十五日止，每月為一期，如有一期未付，視
      為全部到期，應償還全部本息，且其逾期清償在六個月以內者，按上開利率百
      分之十，超過六個月者，按上開利率百分之二十加付違約金，詎被告僅繳息至
      九十一年十一月二十四日止，自翌日（二十五日）起即未繳本息，屢向被告催
      討，均置之不理，現尚欠本金十萬八千及利息、違約金；(三)八十九年九月十一
      日，向原告借得五十萬元，約定利息按原告基本放款利率（機動調整之，現為
      百分之六‧八四五）加碼百分之０‧六二五計算（加碼後之利率為百分之七‧
      四七，而本件則僅請求以百分之七‧二二計算），借款期間自八十九年九月十
      一日起至一百零四年九月十一日止，每月為一期，如有一期未付，視為全部到
      期，應償還全部本息，且其逾期清償在六個月以內者，按上開利率百分之十，
      超過六個月者，按上開利率百分之二十加付違約金，詎被告僅繳息至九十一年
      九月十日止，自翌日（十一日）起即未繳本息，屢向被告催討，均置之不理，
      現尚欠本金五十萬元及利息、違約金。為此依消費借貸之法律關係提起本件訴
      訟。
  三、證據：提出借據影本三件、授信約定書影本一件、放款明細查詢單三件、利率
      查詢表一件為證。
乙、被告均未於言詞辯期日到場，亦未提出書狀作何聲明或陳述。
    理      由
一、本件被告均未於言詞辯論期日到場，核無民事訴訟法第三百八十六條各款所列情
    形，爰依原告之聲請，由其一造辯論而為判決。
二、本件原告主張被告陳力維（即陳開琴）與被告何怡慧（即被告何麗暖）共同擔任
    借款人，約定就下列債務擔任連帶債務人負連帶清償責任，而於(一)八十六年九月
    十七日，向原告借得一百六十萬元，約定利息按原告基本放款利率（機動調整之
    ，現為百分之六‧八四五）加碼百分之０‧八七五計算（加碼後之利率為百分之
    七‧七二，而本件因九二一震災之故，降息以百分之五‧八計算請求），借款期
    間自八十六年九月十七日起至一百零五年九月十七日止，每月為一期，如有一期
    未付，視為全部到期，應償還全部本息，且其逾期清償在六個月以內者，按上開
    利率百分之十，超過六個月者，按上開利率百分之二十加付違約金，被告僅繳息
    至九十一年十月十六日止，自翌日（十七日）起即未繳本息，現尚欠本金九十一
    萬二千二百七十九元及利息、違約金；(二)八十八年十一月二十五日，向原告借得
    十萬八千元，約定利息採固定利率百分之三計算，借款期間自八十八年十一月二
    十五日起至一百零八年十一月二十五日止，每月為一期，如有一期未付，視為全
    部到期，應償還全部本息，且其逾期清償在六個月以內者，按上開利率百分之十
    ，超過六個月者，按上開利率百分之二十加付違約金，被告僅繳息至九十一年十
    一月二十四日止，自翌日（二十五日）起即未繳本息，現尚欠本金十萬八千及利
    息、違約金；(三)八十九年九月十一日，向原告借得五十萬元，約定利息按原告基
    本放款利率（機動調整之，現為百分之六‧八四五）加碼百分之０‧六二五計算
    （加碼後之利率為百分之七‧四七，而本件則僅請求以百分之七‧二二計算），
    借款期間自八十九年九月十一日起至一百零四年九月十一日止，每月為一期，如
    有一期未付，視為全部到期，應償還全部本息，且其逾期清償在六個月以內者，
    按上開利率百分之十，超過六個月者，按上開利率百分之二十加付違約金，被告
    僅繳息至九十一年九月十日止，自翌日（十一日）起即未繳本息，現尚欠本金五
    十萬元及利息、違約金等事實，業據提出借據影本三件、授信約定書影本一件、
    放款明細查詢單三件、利率查詢表一件為證，核屬相符，且被告經合法通知未到
    庭，亦未提出書狀作何聲明或陳述，經本院調查結果，原告前揭主張，堪信為真
    實。
三、從而，原告依消費借貸之法律關係，請求被告連帶給付原告一百五十二萬零二百
    七十九元，及其中(一)九十一萬二千二百七十九元，自九十一年九月十七日起至清
    償日止，按週年利率百分之五‧八計算之利息，暨自九十一年十月十八日起至清
    償日止，逾期在六個月以內者，按上開利率百分之十，逾期超過六個月者，按上
    開利率百分之二十計算之違約金；(二)十萬八千元，自九十一年十一月二十五日起
    至清償日止，按週年利率百分三計算之利息，暨自九十一年十二月二十六日起至
    清償日止，逾期在六個月以內者，按上開利率百分之十，逾期超過六個月者，按
    上開利率百分之二十計算之違約金；(三)五十萬元，自九十一年九月十一日起至清
    償日止，按週年利率百分之七‧二二計算之利息，暨自九十一年十月十二日起至
    清償日止，逾期在六個月以內者，按上開利率百分之十，逾期超過六個月者，按
    上開利率百分之二十計算之違約金，為有理由，應予准許。
四、原告陳明願供擔保，請求宣告假執行，核無不合，爰酌定相當擔保金額，予以准
    許。
五、據上論結，本件原告之訴為有理由，依民事訴訟法第三百八十五條第一項前段、
    第八十五條第二項、第三百九十條第二項，判決如主文。
中      華      民      國    九十二    年      五      月    二十一    日
                                    臺灣臺中地方法院民事第三庭
~B法      官  李悌愷
右為正本係照原本作成
如不服本判決，應於判決送達後二十日內，向本院提出上訴狀。
中      華      民      國    九十二    年      五      月    二十一    日
~B法院書記官  洪加芳


司法院資訊處製作；財團法人民間司法改革基金會備份。
